臺灣板橋地方法院刑事裁定　　　　　　 100年度聲字第5916號
聲　請　人　臺灣板橋地方法院檢察署檢察官
被　　　告　黃大龍
上列聲請人因違禁物案件，聲請單獨宣告沒收（100 年度聲沒字
第909 號、100 年度戒毒偵字第172 號），本院裁定如下：
    主  文
扣案詳如附表所示之第二級毒品甲基安非他命均沒收銷燬之。
    事實及理由
一、本件聲請人以：被告黃大龍有先後涉犯下列施用第二級毒品
    甲基安非他命行為，而各為警查獲之事實：(一)於民國（下同
    ）98年12月10日下午4 時許，在臺北縣板橋市（現改制為新
    北市板橋區○○○路○ 段與溪北街口之溪北公園內，施用第
    二級毒品甲基安非他命1 次，嗣於同日晚間11時許，在上開
    公園內為警查獲，並扣得甲基安非他命1 包（驗餘淨重0.08
    68公克）；(二)又於99年2 月2 日晚上不詳時間，在其位於臺
    北市○○區○○路4 段105 巷8 號3 樓之居處，施用第二級
    毒品甲基安非他命1 次，嗣於99年2 月3 日晚間9 時許，在
    桃園縣龍潭鄉○道○號○路北向72公里處為警查獲，並扣得
    甲基安非他命1 包（毛重0.3 公克，因鑑驗使用0.0104公克
    ；聲請書原記載：驗餘淨重0.2896公克）；(三)再於99年9 月
    1 日下午1 時許，在其位於臺北縣樹林市（現改制為新北市
    樹林區○○○街86巷5 號住處內，施用第二級毒品甲基安非
    他命1 次，嗣同日下午5 時30分許，在臺北縣中和市（即改
    制後之新北市中和區○○○路190 號38樓之1 處所為警查獲
    ，並扣得甲基安非他命6 包（驗餘總淨重1.5398公克）。被
    告因如上違反毒品危害防制條例之案件，經施以觀察、勒戒
    並強制戒治後，業經臺灣板橋地方法院檢察署檢察官於100
    年9 月30日以100 年度戒毒偵字第172 號為不起訴處分確定
    ，有該不起訴處分書在卷足稽；惟被告為警查獲扣得詳如前
    述之第二級毒品甲基安非他命，核屬毒品危害防制條例第2
    條第2 項第2 款規定之第二級毒品，有交通部民用航空局航
    空醫務中心98年12月24日航藥鑑字第098517號毒品鑑定書、
    台灣檢驗科技股份有限公司99年3 月1 日編號UL/2010/2027
    6 號【檢體編號：012 】濫用藥物檢驗報告及交通部民用航
    空局航空醫務中心99年10月12日航藥鑑字第0996358 號毒品
    鑑定書各1 份附卷可證，是上開扣案物均屬違禁物，爰依毒
    品危害防制條例第18條第1 項前段、刑法第38條第1 項第1
    款、第2 項暨同法第40條第2 項等規定，請求單獨宣告沒收
    銷燬等意旨前來。
二、按違禁物不問屬於犯罪行為人與否，應宣告沒收，並得單獨
    宣告沒收，刑法第38條第1 項第1 款、第2 項及刑法第40條
    第2 項分別有所規定；至所謂「違禁物」，係指法令禁止持
    有之物。又按甲基安非他命係毒品危害防制條例第2 條第2
    項第2 款規定列明之第二級毒品；而查獲之毒品，不問屬於
    犯人與否，均應沒收銷燬之，毒品危害防制條例第18條第1
    項前段亦有明定。
三、是查，本院經核閱聲請人提出被告黃大龍違反毒品危害防制
    條例案件相關偵查全案卷證（即臺灣板橋地方法院檢察署10
    0 年度戒毒偵字第172 號偵查卷與詳如下列附表記載各偵查
    案卷），審認首揭聲請意旨屬實無誤，應予准許，並一一記
    明聲請人所指被告黃大龍因涉犯施用第二級毒品甲基安非他
    命案件，各扣得本案請求宣告沒收銷燬標的之物暨鑑驗結果
    等，均如下附表所示。綜上，爰依首揭規定，裁定詳如主文
    欄所示。
中    華    民    國   100    年    12    月    27    日
                       刑事第3 庭法  官   黎錦福
上列正本證明與原本無異。
如不服本裁定，應於裁定送達後5 日內敘明抗告理由，向本院提
出抗告狀。
                                 書記官   蔡麗春
中    華    民    國   100    年    12    月    27    日
附表：
┌──┬─────────┬──────────┬──────────┐
│編號│扣案物品名稱及數量│  鑑驗文書暨卷附處  │ 偵 查 案 號 情 形  │
├──┼─────────┼──────────┼──────────┤
│1   │第二級毒品甲基安非│交通部民用航空局航空│被告於98年12月10日晚│
│    │他命1 包（驗餘淨重│醫務中心98年12月24日│間11時許，在臺北縣板│
│    │0.0868公克）。    │航藥鑑字第0986517 號│橋市○○路○ 段與溪北│
│    │                  │毒品鑑定書（見臺灣板│街口之溪北公園內為警│
│    │                  │橋地方法院檢察署98年│查獲後，移請臺灣板橋│
│    │                  │度毒偵字第68號卷第43│地方法院檢察署檢察官│
│    │                  │頁）。              │以98年度毒偵字第68號│
│    │                  │                    │偵辦部分。          │
├──┼─────────┼──────────┼──────────┤
│2   │第二級毒品甲基安非│台灣檢驗科技股份有限│被告於99年2 月3 日晚│
│    │他命1 包（毛重0.3 │公司99年3 月1 日編號│間9 時許，在桃園縣龍│
│    │公克，因鑑驗使用0.│UL/2010/20276 號【檢│潭鄉○道○號○路北向│
│    │0104公克）。      │體編號：012 】濫用藥│72公里處為警查獲後移│
│    │                  │物檢驗報告（見臺灣桃│請臺灣桃園地方法院檢│
│    │                  │園地方法院檢察署99年│察署檢察官以99年度毒│
│    │                  │度毒偵字第839 號卷第│偵字第839 號辦理後，│
│    │                  │48頁）。            │呈請臺灣高等法院檢察│
│    │                  │                    │署令轉臺灣板橋地方法│
│    │                  │                    │院檢察署檢察官以99年│
│    │                  │                    │度毒偵字第3452號偵辦│
│    │                  │                    │部分。              │
├──┼─────────┼──────────┼──────────┤
│3   │第二級毒品甲基安非│交通部民用航空局航空│(1)被告於99年9 月1 日│
│    │他命6 包（驗餘總淨│醫務中心99年10月12日│  下午5 時30分許，在│
│    │重1.5398公克）。  │航藥鑑字第0996358 號│  臺北縣中和市○○路│
│    │                  │毒品鑑定書（見臺灣板│  190 號38樓之1 處所│
│    │                  │橋地方法院檢察署99年│  為警查獲後，移請臺│
│    │                  │度毒偵字第7017號卷第│  灣板橋地方法院檢察│
│    │                  │61頁）。            │  署檢察官以99年度毒│
│    │                  │                    │  偵字第7017號偵辦部│
│    │                  │                    │  分。              │
│    │                  │                    │(2)同上時、地尚為警查│
│    │                  │                    │  獲有另涉犯施用毒品│
│    │                  │                    │  罪之他案被告林展弘│
│    │                  │                    │  ，經臺灣桃園地方法│
│    │                  │                    │  院檢察署檢察官聲請│
│    │                  │                    │  簡易判決處刑，並為│
│    │                  │                    │  臺灣桃園地方法院以│
│    │                  │                    │  100年度桃簡字第65 │
│    │                  │                    │  號判處罪刑；惟未將│
│    │                  │                    │  左列扣案物認係其犯│
│    │                  │                    │  施用第二級毒品罪所│
│    │                  │                    │  持有物件（參本院卷│
│    │                  │                    │  附前開聲請簡易判決│
│    │                  │                    │  處刑書及簡易判決列│
│    │                  │                    │  資料。            │
└──┴─────────┴──────────┴──────────┘